臺灣臺北地方法院刑事判決　　　　　　　93年度訴字第1727號
公　訴　人　臺灣臺北地方法院檢察署檢察官
被　　　告　乙○○
　　　　　　　　　　（
上列被告因偽造文書案件，經檢察官提起公訴（93年度偵字第
19155號），本院判決如下：
    主  文
乙○○共同連續行使偽造之信用卡，處有期徒刑拾月。
變造之「LAM WAI MAN」名義「UNITED KINGDOM OF GREAT BRITA
IN AND NORTHERN IRELAND」
造信用卡陸張、附表2編號至所示簽帳單上偽造之「LAM」署
押共拾枚均沒收。
    事  實
一、乙○○與真實姓名、年籍不詳，綽號「阿波」之成年男子共
    同基於行使變造
    給付簽帳金額之利益、行使偽造私文書之概括犯意聯絡，由
    乙○○在香港地區提供自己之照片1張予「阿波」變造「LAM
    WAI MAN」（起訴書誤載為「LAM WEI MAN」）名義的「UNIT
    ED KINGDOM OF GREAT BRITAIN AND NORTHERN IRELAND」（
    起訴書誤載為「UNITED KINOM OF GREAT BRITIAN AND NORT
    HERN IRELAND」）之
    香港地區搭機入境臺灣地區後，前往位於臺北市○○○路 ○
    段77巷18號「綠峰大飯店」，「阿波」並在飯店外交付上開
    已變造完成之
    卡6張予乙○○，乙○○並依「阿波」指示，在該6張信用卡
    背面簽名欄各偽造「Lam」之署押1枚，藉以表示係由本人親
    自署名且該簽名者於信用卡有效期間內均有權使用該卡之意
    思，並持之供特約商店確認持卡人身分之正確性，而完成附
    表1編號至所示信用卡私文書，足以生損害於「LAM WEI
    MＡN」及各發卡銀行，嗣即推由乙○○持該變造之
    該飯店之服務生冒稱「LAM WEI MAN 」即「林偉文」之名義
    辦理住房而行使之。乙○○復自當日晚上9 時43分起至同年
    月26日下午15時41分止，先後6次與「阿波」共同持如附表1
    編號、、之偽造信用卡，前往位於臺北市如附表2 編
    號至所示之各商店刷卡消費，並由乙○○冒用「LAM WA
    I MAN」名義，連續於簽帳單上偽造「Lam」（起訴書誤載為
    「LAM WEI MAN 」）署押以表示確認交易金額、標的及向發
    卡銀行簽帳消費之意後，而偽造簽帳單私文書，並持交商店
    人員以行使之，使各該商店店員誤認乙○○為真正信用卡持
    卡人而陷於錯誤，並交付如附表2編號至 所示之服飾、
    餐飲等財物及使乙○○與「阿波」二人得以享受理容而使乙
    ○○二人詐得免於給付簽帳金額之利益，均足以生損害於「
    LAM WAI MAN」、附表1編號至所示發卡銀行對於客戶使
    用信用卡消費資料管理之正確性及附表2編號至 所示各
    商店。乙○○因於同年10月26日下午與「阿波」前往臺北市
    ○○路68號「數碼廣場」攝影器材店，持附表1編號 之偽
    造信用卡刷卡消費，購得附表2編號之「SO NY牌F828」之
    數位相機1 台，於步出店外將該照相機交由接應之「阿波」
    後，復前往附近之照相器材店觀看相機時，為前開數碼廣場
    之店員甲○○經過發覺有異，而報警查獲上情，並自其身上
    起出如附表1編號之偽造信用卡1張，「阿波」則趁隙逃逸
    ，嗣再由乙○○帶同員警前往其與「阿波」所租住之綠峰大
    飯店房間搜索而扣得如附表1 編號、、、、之偽
    造信用卡5張及上開變造之
二、案經臺北市政府警察局中正第一分局報告臺灣臺北地方法院
    檢察署檢察官偵查起訴。
    理  由
一、訊據被告乙○○對於以提供自己之照片予真實姓名年籍不詳
    綽號「阿波」之成年男子變造「LAM WAI MAN」名義的「UNI
    TED KINGDOM OF GREAT BRITAIN AND NORTHERN IRELAND 」
    之
    上之「LAM WAI MAN」名義入住綠峰大飯店，並連續在附表1
    編號至 所示各偽造信用卡背面簽名欄各偽造「Lam」之
    署押1枚，而偽造各該信用卡私文書後，復持附表1編號、
    、之偽造信用卡在附表2編號至 所示各商店刷卡消
    費而詐得免於給付簽帳金額之利益，並偽造「Lam 」名義之
    簽帳單等情，均坦承不諱，核與證人即數碼廣場之店員甲○
    ○於警詢中所為陳述相符，並有扣案之「LAM WAI MAN 」名
    義變造
    義簽帳單6張、財團法人聯合信用卡中心查詢結果單4張、英
    國貿易文化辦事處94年1 月20日函覆本院卷關於上開疑似變
    造
    與事實相符，得採為認定事實之證據。本件事證明確，被告
    犯行已堪認定，應依法論科。
二、按在信用卡背面簽名欄簽名，自形式上整體觀察，即足以知
    悉係表示信用卡之簽名者於信用卡背面有效期限內有權使用
    該信用卡之辨識及證明，並非依習慣或特約表示一定用意之
    證明，性質上係屬刑法第210 條之私文書，最高法院93年度
    第2 次刑事庭會議決議亦同此見解；又以偽造信用卡作為付
    款工具消費之行使行為，無非意在藉此詐得免於給付簽帳金
    額之利益，當然含有詐欺之本質，而無庸再論以詐欺罪。被
    告與「阿波」為冒用「LAM WAI MAN 」名義刷卡消費，先共
    同持變造之「LAM WAI MAN 」名義
    附表1編號至  所示之偽造信用卡背面簽名欄偽造「Lam
    」簽名後，持該偽造之信用卡刷卡消費，並偽造「Lam 」之
    簽名而偽造其名義之簽帳單，而詐得附表2 編號至所示
    之財物與利益，是核其所為係犯刑法第201條之1第2 項行使
    偽造信用卡罪（行使附表1編號、、 信用卡部分）、
    第216條、第210條行使偽造私文書罪（行使附表1 編號、
    、信用卡私文書部分及行使附表2 編號至之簽帳單
    私文書部分）、第216條、第212條行使變造
    中雖指該
    易文化辦事處鑑定之結果，僅認其上之照片及其中部分資料
    遭更換，有上開函文可稽，是僅能證明該
    非偽造，且此亦經公訴人當庭更正所犯罪名為行使變造
    罪【見本院94年2月24日審判筆錄第2頁】；至被告行使之變
    造
    均附此說明）。被告與「阿波」就上開罪行有犯意聯絡及行
    為分擔，為共同正犯。被告於信用卡背面簽名欄及簽帳單上
    偽造署押分別為偽造信用卡背面簽名欄及簽帳單等私文書之
    部分行為；又偽造信用卡背面簽名欄、簽帳單後，進而行使
    ，與變造
    行使之高度行為所吸收，均不另論罪。又被告先後多次行使
    偽造信用卡、行使偽造私文書之犯行，均時間緊接，觸犯構
    成要件相同之罪，顯各係基於概括犯意為之，均為連續犯，
    均依刑法第56條之規定，以一罪論，並各加重其刑。被告一
    行使附表1編號、、偽造信用卡之行為同時觸犯第201
    條之1第2項行使偽造信用卡罪及第216條、第210條行使偽造
    私文書罪（背面簽名欄部分），為想像競合犯，依刑法第55
    條規定，應從較重之行使偽造信用卡罪處斷。被告為冒用「
    LAM WAI MAN 」名義刷卡消費而行使其名義之變造
    其所犯上開三罪間，有方法、目的之牽連犯關係，亦應依刑
    法第55條規定，從較重之行使偽造信用卡罪處斷。至被告於
    附表1編號至偽造信用卡背面簽名欄偽造「LAM WAI MAN
    」署押而偽造各該信用卡私文書部分雖未據公訴人起訴，然
    與前開起訴後經本院認定有罪部分有連續犯之裁判上一罪關
    係，為起訴效力所及，基於審判不可分之原則，本院自得併
    予審理。爰審酌被告於本國並無犯罪科刑之紀錄，有臺灣高
    等法院被告全國前案紀錄表可稽，犯罪後坦承犯行，惟其一
    入境臺灣地區後隨即持變造
    之偽造信用卡數量非少，且在短短3日內已持偽造信用卡刷
    卡消費達新台幣47,813元，對本國金融秩序之危害不可謂不
    大，與其犯罪之動機、手段、目的等一切情狀，量處如主文
    所示之刑。
三、末查，扣案變造之「LAM WAI MAN 」名義「UNITED KINGDOM
    OF GREAT BRITAIN AND NORTHERN IRELAND」
    所有供犯罪所用之物，應依刑法第38條第1項第2款規定宣告
    沒收。扣案附表1編號至所示偽造信用卡6張，不問屬於
    犯人與否，均應依刑法第205 條之規定沒收（各該偽造信用
    卡背面偽造之「LAM」署押共6枚，因隨同信用卡一併沒收，
    爰不另宣告沒收）。附表2編號至 所示簽帳單上偽造之
    「LAM」署押共10 枚（因各特約商店使用之簽帳單形式不同
    ，而有複寫與否之差別，其中編號、之簽帳單即無複寫
    ，有該2 簽帳單在卷可稽，是其署押之數量即有不同），亦
    不問屬於犯人與否，均應依刑法第219 條規定併予宣告沒收
    。
據上論斷，應依刑事訴訟法第299條第1項前段，刑法第28條、第
56條、第201條之1第2項、第216條、第210條、第212條、第55條
、第205條、第219條、第38條第1項第3款，罰金罰鍰提高標準條
例第1條前段，判決如主文。
本案經檢察官張書華到庭執行職務
中　　華　　民　　國　　94　　年　　3 　　月　　10　　日
　　　　　　　　　刑事第四庭    審判長法　官  黃雅芬
                                      法  官  余明賢
                                      法  官  黎惠萍
上正本證明與原本無異。
如不服本判決，應於判決送達後10日內向本院提出上訴狀（應抄
附繕本）。告訴人或被害人如對於本判決不服者，應具備理由請
求檢察官上訴，其上訴期間之計算係以檢察官收受判決正本之日
期為準。
                                      書記官  楊麗娟
中　　華　　民　　國　　94　　年　　3 　　月　　10　　日
附錄本案論罪科刑法條全文
刑法第201條之1第2項、第216條、第210條、第212條
中華民國刑法第201條之1
意圖供行使之用，而偽造、變造信用卡、金融卡、儲值卡或其他
相類作為簽帳、提款、轉帳或支付工具之電磁紀錄物者，處一年
以上七年以下有期徒刑，得併科30000元以下罰金。
行使前項偽造、變造之信用卡、金融卡、儲值卡或其他相類作為
簽帳、提款、轉帳或支付工具之電磁紀錄物，或意圖供行使之用
，而收受或交付於人者，處五年以下有期徒刑，得併科30000元
以下罰金。
中華民國刑法第216條
 (行使偽造變造或登載不實之文書罪)
行使第210條至第215條之文書者，依偽造、變造文書或登載不實
事項或使登載不實事項之規定處斷。
中華民國刑法第210條
 (偽造變造私文書罪)
偽造、變造私文書，足以生損害於公眾或他人者，處五年以下有
期徒刑。
中華民國刑法第212條
 (偽造變造特種文書罪)
偽造、變造護照、旅券、免許證、特許證及關於品行、能力服務
或其他相類之證書、介紹書，足以生損害於公眾或他人者，處一
年以下有期徒刑、拘役或三百元以下罰金。
附表1：
┌──┬───────────┬────────┬───┐
│編號│(1)卡面發卡銀行        │卡　　　　　　號│偽造之│
│    │(2)實際發卡銀行　　　  │                │署押及│
│    │                      │                │數量  │
├──┼───────────┼────────┼───┤
│　│(1)AEON　　　          │0000000000000000│「Lam │
│    │(2)WESTPAC BANKING　　 │                │」1枚 │
├──┼───────────┼────────┼───┤
│　│(1)MANU LIFE（起訴書誤 │0000000000000000│（同右│
│    │  載為MAM LIFE）      │                │）    │
│    │(2)National Bank of Egy│                │      │
│    │  pt                  │                │      │
├──┼───────────┼────────┼───┤
│　│(1)STNDARD CHARTERED   │0000000000000000│（同右│
│    │(2)Yapi Ve Kredi Bank  │                │）    │
├──┼───────────┼────────┼───┤
│　│(1)HSBC　　　　　      │0000000000000000│（同右│
│    │(2)National Bank of Kuw│                │）    │
│    │  ait                 │                │      │
├──┼───────────┼────────┼───┤
│　│(1)AIG（起訴書誤載為AME│0000000000000000│（同右│
│    │  RICAN INTERNATIONAL │                │）    │
│    │  ）                  │                │      │
│    │(2)CITI                │                │      │
├──┼───────────┼────────┼───┤
│　│(1)ONLINE CREDIT       │0000000000000000│（同右│
│    │(2)CITIBANK            │                │）    │
└──┴───────────┴────────┴───┘
附表2：
┌──┬───┬────────┬─────┬─────┐
│編號│日  期│(1)使用之偽造信用│詐得之財物│偽造之署押│
│    │      │  卡            │或利益及其│及數量    │
│    │      │(2)特約商店      │價值（新台│          │
│    │      │                │幣）      │          │
├──┼───┼────────┼─────┼─────┤
│  │931024│(1)MANU LIFE     │服飾      │「Lam」2枚│
│    │      │(2)NEW BALANCE   │5,460     │（1式2聯）│
├──┼───┼────────┼─────┼─────┤
│  │931024│(1)MANU LIFE     │服飾      │「Lam」1枚│
│    │      │(2)佐丹奴台北廣場│4,899     │（1式2聯  │
│    │      │  門市          │          │，無複寫）│
├──┼───┼────────┼─────┼─────┤
│  │931024│(1)AEON          │餐飲      │「Lam」2枚│
│    │      │(2)吾愛吾家餐廳　│1,534     │（1式2聯）│
├──┼───┼────────┼─────┼─────┤
│  │931025│(1)AEON          │餐飲      │「Lam」2枚│
│    │      │(2)聚北海道昆布鍋│1,320     │（1式2聯）│
├──┼───┼────────┼─────┼─────┤
│  │931025│(1)AEON          │理容      │「Lam」1枚│
│    │      │(2)冠天下理髮廳　│3,600     │（1式2聯，│
│    │      │  　            │          │  無複寫）│
├──┼───┼────────┼─────┼─────┤
│  │931026│(1)STNDARD CHARTE│照相機    │「Lam」2枚│
│    │（起訴│  RED           │31,000    │（1式2聯）│
│    │書誤載│(2)數碼廣照相器材│          │          │
│    │為9310│  有限公司      │          │          │
│    │25）  │                │          │          │
└──┴───┴────────┴─────┴─────┘
